【裁判字號】    94,交訴,56
【裁判日期】    951011
【裁判案由】    公共危險等
【裁判全文】
臺灣苗栗地方法院刑事判決              94年度交訴字第56號
公  訴  人  臺灣苗栗地方法院檢察署檢察官
被      告  甲○○
上列被告因公共危險等案件，經檢察官提起公訴（94年度偵字第
4345號），並經本院合議庭裁定改行簡式審判程序，判決如下：
    主    文
甲○○犯不能安全駕駛動力交通工具罪，處拘役貳拾日，如易科
罰金，以銀元佰元即新臺幣玖佰元折算壹日。又犯肇事致人傷
害逃逸罪，處有期徒刑陸月，如易科罰金，以銀元佰元即新臺
幣玖佰元折算壹日。
被訴過失傷害部分公訴不受理。
    犯罪事實
一、甲○○於民國94年11月1 日下午6 時30分許，在苗栗縣卓蘭
    鎮農會前飲用啤酒1 瓶後，已達不能安全駕駛動力交通工具
    之程度，竟仍於同日下午7 時許，駕駛賴志盈所有之車牌號
    碼5008-LC 號自用小客車，自該處出發，沿苗栗縣卓蘭鎮○○○路由東往西方向行駛。同日下午7 時25分許，甲○○駕
    駛上揭車輛，在苗栗縣卓蘭鎮○○里○○○路99號前，撞及
    乙○○所駕駛之車牌號碼X8-5751 號自用小貨車，致乙○○
    受有腹部鈍挫傷併十二指腸裂、胰臟破裂及內出血、左側第
    九肋骨骨折等傷害後，竟未停留察看並協助救護乙○○，反
    而下車徒步離開現場。嗣同日晚上11時35分許，警方依上揭
    車輛之車籍資料約談車主賴志盈，發覺係甲○○駕駛該車肇
    事後，甲○○方自行到苗栗縣警察局大湖分局卓蘭分駐所投
    案，經警測得其呼氣酒精濃度值達0.44mg/l，而查悉上情。
二、案經乙○○之夫丙○○訴由苗栗縣警察局大湖分局報告臺灣
    苗栗地方法院檢察署檢察官偵查起訴。
    理    由
一、有罪部分：
    (一)前開犯罪事實，業據被告甲○○於本院審理時坦白承認，
      並經證人曾月蘭、賴志盈於警詢時證述及告訴人丙○○於
      警詢、偵查中指述明確，復有道路交通事故調查報告表（
      一）、（二）、道路交通事故現場圖、刑法第185 條之3
      案件測試觀察紀錄表、酒精測定紀錄表、警員范德欽、魏
      文賢製作之職務報告、衛生署豐原醫院診斷證明書各1 紙
      、現場及肇事車輛照片共24張在卷可稽，互核無誤，足認
      被告之自白確與事實相符。本案事證已經明確，被告犯行
      洵堪認定。
    (二)被告行為後，刑法及刑法施行法業於94年2 月2 日修正公
      布，並於95年7 月1 日施行（下稱新刑法，修正前刑法下
      稱舊刑法），參酌最高法院95年5 月23日刑事庭第8 次會
      議決議，新刑法第2 條第1 項之規定，係規範行為後法律
      變更所生新舊法律比較適用之準據法，於新刑法施行後，
      應適用新刑法第2 條第1 項之規定，為「從舊從輕」之比
      較，比較時應就罪刑有關之共犯、未遂犯、想像競合犯、
      牽連犯、連續犯、結合犯，以及累犯加重、自首減輕暨其
      他法定加減原因（如身分加減）與加減比例等一切情形，
      綜其全部罪刑之結果而為比較。本案與被告罪刑有關之法
      律變更部分，經比較新、舊刑法之規定，以舊刑法有利於
      被告（詳見附表），依新刑法第2 條第1 項前段規定，自
      應一體適用被告行為時之舊刑法。核被告所為，係犯舊刑
      法第185 條之3 之服用酒類不能安全駕駛動力交通工具而
      駕駛罪、同法第185 條之4 之駕駛動力交通工具肇事致人
      死傷而逃逸罪。被告所犯前開2 罪，犯意各別，行為互殊
      ，應予分論併罰。爰審酌被告有違反槍砲彈藥刀械管制條
      例、行害自由之前科（參卷附臺灣高等法院被告前案紀錄
      表），因一時貪杯，又欲返回工地而酒後駕車，肇事後則
      因感到害怕而逃離現場，其行為除致生公眾交通往來之危
      險，並實際導致被害人車毀人傷之結果，幸有救護車經民
      眾報案而及時趕至，將被害人送醫救治，而未造成難以挽
      回之傷害，被告於偵查中及本院審理時均坦承犯行，並於
      審理中與被害人達成和解，設法填補被害人所受損失，足
      認尚具悔意，被害人已表明不願追究被告，再參酌被告之
      生活狀況、品行、智識程度及公訴人求刑等一切情狀，分
      別量處如主文第1 項所示之刑，並均依舊刑法第41條第1
      項前段諭知易科罰金之折算標準。
二、不受理部分：
    (一)公訴意旨略以：被告駕駛上揭自用小客車，沿苗栗縣卓蘭
      鎮○○○路，由東往西方向行駛，其原應注意遵守時速不
      得超過50公里之行車速限，及注意車前狀況，隨時採取必
      要之安全措施，而依當時情形又無不能注意之情事，竟疏
      於注意及此，而貿然以時速100 公里之速度超速行駛，迨
      於當日下午7 時25分許，見由乙○○所駕駛車牌號碼X8-5
      751 號自用小貨車，自該路由北往南方向欲橫越左轉行駛
      時，欲緊急煞車已不及，造成其所駕駛之上述汽車車頭撞
      擊乙○○所駕駛之該小貨車左後側，而使乙○○受有腹部
      鈍挫傷併十二指腸裂、胰臟破裂及內出血、左側第九肋骨
      骨折等傷害，因認被告涉犯刑法第284 條第1 項前段之過
      失傷害罪嫌。
    (二)按告訴乃論之罪，告訴人於第一審辯論終結前得撤回其告
      訴，又告訴經撤回者，應諭知不受理之判決，刑事訴訟法
      第238 條第1 項、第303 條第3 款條分別定有明文。
    (三)查本件告訴人丙○○告訴被告過失傷害案件，起訴書認係
      觸犯刑法第284 條第1 項前段之罪，依同法第287 條之規
      定，須告訴乃論。茲據告訴人於95年8 月9 日撤回告訴，
      有聲請撤回告訴狀1 紙在卷可憑，依照上開說明，本件爰
      諭知不受理之判決。
據上論斷，應依刑事訴訟法第273 條之1 第1 項、第299 條第1
項前段、第303 條第3 款，新刑法第2 條第1 項前段，舊刑法第
185 條之3 、第185 條之4 、第41條第1 項前段，修正前罰金罰
鍰提高標準條例第2 條，現行法規所定貨幣單位折算新臺幣條例
第2 條，判決如主文。
本案經檢察官石東超到庭執行職務。
中    華    民    國    95    年    10    月    11    日
                  刑事第一庭    法  官  羅貞元
以上正本證明與原本無異。
如不服本判決，應於判決送達後10日內向本院提出上訴狀（應抄
附繕本）。告訴人或被害人如對於本判決不服者，應具備理由請
求檢察官上訴，其上訴期間之計算係以檢察官收受判決正本之日
期為準。
                                書記官  劉秋雯
中    華    民    國    95    年    10    月    11    日
附錄本判決論罪科刑法條：
中華民國刑法第185條之3
服用毒品、麻醉藥品、酒類或其他相類之物，不能安全駕駛動力
交通工具而駕駛者，處1 年以下有期徒刑、拘役或3 萬元以下罰
金。
中華民國刑法第185條之4
駕駛動力交通工具肇事，致人死傷而逃逸者，處6 月以上5 年以
下有期徒刑。
附表：
┌───────┬──────────┬──────────┬───────┐
│比較項目      │舊刑法              │新刑法              │比較結果      │
│              │                    │                    │              │
├───────┼──────────┼──────────┼───────┤
│易科罰金之折算│如易科罰金，以銀元  │如易科罰金，以新臺幣│舊刑法較有利於│
│標準          │100 元即新臺幣300 元│1,000 元、2,000 元或│被告          │
│              │以上、銀元300 元即新│3,000 元折算1 日（第│              │
│              │臺幣900 元以下折算1 │41條第1 項前段）    │              │
│              │日（第41條第1 項前段│                    │              │
│              │，併參照修正前罰金罰│                    │              │
│              │鍰提高標準條例第2 條│                    │              │
│              │）                  │                    │              │
├───────┴──────────┴──────────┴───────┤
│綜合比較結果：                                                            │
│新刑法之規定並未有利於被告，本案應依新刑法第2 條第1 項前段，一體適用被告行│
│為時之舊刑法。                                                            │
└─────────────────────────────────────┘


司法院資訊處製作；財團法人民間司法改革基金會備份。
